---
title: 'Entendendo os sentimentos no Magic: Guilda Selesnya'
author: Tarssio Barreto
date: '2019-05-25'
slug: entendendo-os-sentimentos-no-magic-guilda-selesnya
categories: []
tags:
  - Magic
keywords:
  - tech
---

## Pacotes que serão utilizados: 

```{r warning = FALSE, message = FALSE}


library(pacman)

p_load(tidyverse,plotly, rjson, magrittr, reshape2, wordcloud, highcharter, ggraph, igraph, tidytext, tm)

``` 

Primeiramente, como foi lindo o IV SER. É muito legal ter um evento para encontrar pessoas que a gente acompanha de longe e que não sabemos nem qual a aparência, o som da voz e quanto são receptivas. Eu, realmente, adoro este evento. Falaria bem mais sobre isto, mas vamos aos objetivos desta publicação.

Desta vez, vamos através de uma série de publicação analisar tanto as `flavors texts` quanto os textos de habilidades das cartas do `Magic The Gathering`. Neste meio do caminho eu queria aproveitar o que foi ensinado pelo Joshua e vou tentar usar o Highchart o máximo de vezes que eu conseguir.

Nesta primeira publicação, veremos apenas a guilda Selesnya e quais sentimentos atreladas a esta guilda.

## O conclave Selesnya

A guilda Selesnya se vê como a voz de Mat'Selesnya, uma consciência misteriosa que eles creem ser a manifestação da própria natureza. Todos na guilda são considerados veículos desta voz singular, e buscam expandi-la evangelizando com sua mensagem e agregando membros. A mensagem Selesnya é pessoal, tanto quanto pública: os indivíduos precisam silenciar sua própria consciência para ouvir a vontade de sua mestre de guilda, uma dríade de três cabeças, a transmissora espiritual de Mat'Selesnya.

Apesar dos Selenya aparentemente serem todos doces e alegres, uma observação mais detalhada mostra o contrário. Muitos cidadãos acham que o Conclave é uma seita, tanto quanto os Rakdos são. Cada membro é um fanático pela causa, e a conformidade não é pedida, mas sim esperada de maneira natural. Ninguém tem certeza se o Conclave realiza lavagem cerebral em alguém ou não, mas muitos membros agem como se eles realmente fizessem.

O Conclave Selesnya é mais bem descrito como um grupo de amantes da natureza – mas uma natureza habitada por bestas gigantes e druidas poderosos às centenas de milhares. Sua estrutura é descentralizada (ou seja, sem líderes definidos) e seu estilo de vida é muito simples, baseado na harmonia de uns com os outros e com a natureza (ou com o que dela restou), e eles fazem tudo o que podem para passar esta mensagem para todo o mundo.
 
## Adquirindo os dados

Os dados aqui utilizados foram adquiridos pelo https://mtgjson.com/. Criamos, então, um arquivo .json e fizemos alguns tratamentos nos dados:

```{r warning = FALSE, message = FALSE}

library("rjson")

# Give the input file name to the function.

magic <- fromJSON(file = "C:/Users/tarss/Desktop/Magic Blog/mtg/magic.json")

magic <- magic$cards

head(magic,1)

``` 

Para cada carta temos uma avalanche de informação, mas queremos usar apenas algumas destas variáveis que podem ser conferidas no código a frente: 

```{r warning = FALSE, message = FALSE}

# Selecionando as variáveis importantes: 

aux <- magic %>%
  map(extract, c("number", "flavorText", "originalText", "types", "name", "colors", 
                 "convertedManaCost")) %>% 
  enframe() %>% 
  unnest()

colnames(aux)[1] <- "id"

# Nosso problema é tentar organizar o nosso arquivo "aux" já que ao observá-lo temos um banco de dados muito desestruturado.


seq <- rep(c("number", "flavorText", "originalText", "Type", "name", "color", "cmc"), nrow(aux)/7) %>% 
  as.tibble()

GRN <- aux %>%  bind_cols(seq) %>% dcast(id ~ value1) %>% 
  select("name", "number", "cmc", "color", "flavorText", "originalText", "Type") %>% 
  as.tibble() %>% 
  mutate(id = as.factor(seq(1:283))) %>% 
  group_by(id) %>% 
  mutate(color = toString(color))


head(GRN)
``` 

Apesar da função `head` não ser bastante útil para mostrar o banco de dados como um todo (aceito sugestões), ela consegue por em evidência uma variável fundamental para esta análise: `a identidade de cor de cada carta`.

## Selecionando as cartas Selesnya 

Primeiro, eu tive que adicionar o resto das cartas que estão no clã Selesnya, mas não possuem a cor verde e branca na sua identidade de cor. Este é um trabalho um pouco chato e tenho pensado em como escalarei o código para resolver o problema para as outras guildas. Ou, talvez, eu vá convidando algumas pessoas para escrever sobre suas guildas favoritas.

A seguir filtramos de forma a ter apenas as cartas Selesnya.
```{r warning = FALSE, message = FALSE}

guilda <- unique(GRN$color)

add <- c("Selesnya Locket", "Temple Garden", "Selesnya Guildgate", "Impervious Greatwurm",
         "Sprouting Renewal", "Venerated Loxodon", "Arboretum Elemental", "Conclave Tribunal",
         "Flight of Equenauts", "Ledev Guardian", "Loxodon Restorer", "Pack Favor", "Pause for Reflection",
         "Siege Wurm", "Vernadi Shieldmate")

Selesnya <- GRN %>% 
  filter(color == guilda[5] | color == guilda[11] | name %in% add) %>% 
  filter(flavorText != "NULL")

``` 

## Analisando o Flavor Text: 

Agora vamos separar os `flavors texts` das cartas e tentaremos através do "nrc" ver qual tipo de sentimento dominante na guilda e quais são as principais palavras com esta indexação de sentimento. Desta forma, acredito que poderemos ver um resumo da participação da guilda nos eventos anteriores à Guerra da Centelha.

```{r warning = FALSE, message = FALSE}

# Lexicon

nrc_lexicon <- get_sentiments("nrc")

# Retomando as palavras: 

selesnya_flavor <- Selesnya %>% 
  ungroup() %>% 
  select(flavorText) %>% 
  unnest_tokens(word, flavorText) %>% 
  inner_join(nrc_lexicon) 

head(selesnya_flavor)

```

Saimos deste momento com algumas palavras e os sentimentos que podem estar associado a elas, mas é preciso um pouco de visualização de dados para compreendermos um pouco da história: 

```{r warning = FALSE, message = FALSE}

# Criando o tema Selesnya: 

thm <- hc_theme(
  chart = list(
    backgroundColor = "transparent",
    divBackgroundImage = "https://gamepedia.cursecdn.com/mtgsalvation_gamepedia/0/08/Selesnya_Logo.png"
  ))

# Criando o gráfico


hchart(selesnya_flavor$sentiment) %>%   
  hc_title(text = "Selesnya Flavor", style = list(color = "green")) %>% 
  hc_yAxis(labels = list(style = list(color = "black")),
           gridLineColor = "#111111") %>% 
  hc_xAxis(labels = list(style = list(color = "black"))) %>% 
  hc_colors("green") %>% 
  hc_add_theme(thm)

``` 

Pausa, para minha primeira vez no hchart, já me sinto encantado. Queria saber como ajustar muitas coisas, mas a frente vou aprendendo. É importante, às vezes, sabe se contentar com o que é capaz de fazer no momento.

Mas, indo a análise, o bloco de `Guilds of Ravnica` é um momento pré-guerra, a guilda Selesnya teve a `Vitu-Ghazi`, a árvore do mundo, danificada e vive um momento cujo grande objetivo é aumentar suas fileiras de guerra e se proteger.

Visto que falamos de uma guilda que vive uma união regiliosa e que se encontra em um contexto de pré-confronto, é bem condizente que palavras ligadas a `ansiedade` e `fé` estejam bastante citada no momento do bloco. Infelizmente, eu não sou um grande conhecer das histórias, mas vou começar a tentar trazer pessoas que sabem mais.

Quanto as palavras mais utilizadas, temos, principalmente, as palavras: `árvore`, `ódio`, `esperança` e `tranquilidade`. A palavra ódio que é a que menos está em sintonia com as outras está no flavor da campeã selesnya: `Emmara, Soul of the Accord`.

`"Whatever hatred destroys, a single act of trust can revive"`

Mostrando o quanto a guerra é algo aversivo aos Selesnya, tanto que a posição deste, a princípio, era de defender os seus portões e ignorar aquilo que não tangia a eles.

```{r warning = FALSE, message = FALSE}

sel_flavor <- Corpus(VectorSource(selesnya_flavor$word))

wordcloud(sel_flavor, scale=c(5,0.5), 
           max.words=7, random.order=FALSE, 
          rot.per=0.1, use.r.layout=TRUE, 
          colors=brewer.pal(8, "Dark2"))
          
``` 

## Analisando as habilidades: 

O conclave Selesnya tem suas características muito pautada em criaturas, ou em grandes criaturas devastadoras com muito poder ou em várias criaturas pequenas formando um exército poderoso. As habilidades estão ligadas a convocação de grandes criaturas utilizando as menores para isto e aumentar o poder do exército (homem a homem ou uma ajuda global). Ou seja, as habilidade tem como centro as `criaturas` e é isto que esperamos perceber ao analisar estas cartas.


```{r warning = FALSE, message = FALSE}

sel_cloud <- Selesnya %>% 
  ungroup() %>% 
  unnest_tokens(word, originalText) %>% 
  inner_join(nrc_lexicon) 

head(sel_cloud)

sel_txt <- Corpus(VectorSource(sel_cloud$word))

wordcloud(sel_txt,  
          max.words= 12, random.order=FALSE, 
          rot.per=0.1, use.r.layout=TRUE, 
          colors=brewer.pal(8, "Dark2"))
```

E olha lá, como as coisas condizem! A palavra criatura é aquela mais utilizada nas habilidades selesnya, uma vez que as criaturas são alvo ou desencadeiam as habilidades dispostas nesta guilda. Temos, também, em destaque as palavras `battlefield` e `vigilance` que corroboram a questão do recrutamento de novos seres para defender os portões desta guilda.

# Sentimento relacionado as habilidades: 


Destaca-se neste caso a palavra `fear`, eu mesmo acharia amedrontar grandes bestas com alto poder destrutivo convocadas antes da hora por pequenas criaturas que pareciam inofensivas. Este sentimento está ligado, principalmente, as palavras: `creature` e `battlefield`.

```{r warning = FALSE, message = FALSE}


hchart(sel_cloud$sentiment) %>%   
  hc_title(text = "Selesnya Hability Text", style = list(color = "green")) %>% 
  hc_yAxis(labels = list(style = list(color = "black")),
           gridLineColor = "#111111") %>% 
  hc_xAxis(labels = list(style = list(color = "black"))) %>% 
  hc_colors("green") %>% 
  hc_add_theme(thm)
  
```


Outra questão interessante é o que as palavras `white` e `green` se relacionam: 

```{r warning = FALSE, message = FALSE}

sel_filter <- sel_cloud %>% 
  filter(word %in% c("white", "green")) %>% 
  mutate(to = word) %>% 
  mutate(from = sentiment) %>% 
  select(to, from)


head(sel_filter)  

g <- graph_from_data_frame(sel_filter)

plot(g)

```

Interessante, por fim, temos a relação entre estas palavras e os sentimentos atrelados. A única não intersecção diz respeito a palavra ao sentimento de `anticipation` que está ligado apenas a palavra branca. Esta boa combinação entre os sentimentos das cores corroborá a ideia de que o Conclave Selesnya é uma guilda composta por cores naturalmente alinhadas.